臺灣高雄地方法院刑事裁定　　　　　　 110年度聲字第2351號
聲明異議人
即　受刑人　鍾佳霖




上列聲明異議人因違反毒品危害防制條例案件，對臺灣高雄地方
檢察署檢察官執行之指揮（109 年度執緝嶸字第1236號、110 年
度執觀更嶸字第146 號）聲明異議，本院裁定如下：
    主  文
聲明異議駁回。
    理  由
一、聲明異議意旨略以：聲明異議人即受刑人鍾佳霖（下稱聲明
    異議人）前因施用毒品案件，分別經本院判處有期徒刑2 年
    5 月及1 年3 月，並於民國109 年4 月9 日確定在案。惟毒
    品危害防制條例於109 年1 月15日修正公布，並於109 年7
    月15日施行，依修正後毒品危害條例第20條、第35條之1 第
    1 款、第2 款之規定，檢察官未將聲明異議人先送觀察、勒
    戒、強制戒治或戒癮治療而逕行起訴，起訴程序違背規定，
    原應諭知不受理判決，然原審逕為聲明異議人有罪實體判決
    ，判決實有違誤，爰提出聲明異議，請求撤銷原判決等語。
二、按執行裁判由為裁判法院之檢察官指揮之；受刑人或其法定
    代理人或配偶以檢察官執行之指揮為不當者，得向諭知該裁
    判之法院聲明異議；法院應就疑義或異議之聲明裁定之，刑
    事訴訟法第457條第1項前段、第484條、第486條分別定有明
    文。而執行機關對於審判機關所為之裁判，並無審查內容之
    權，故裁判是否違法，並非執行機關所得過問，是聲明異議
    之對象，應係檢察官之執行指揮行為，而非檢察官據以指揮
    執行之裁判，故所稱「檢察官執行之指揮不當」，係指檢察
    官有積極執行指揮之違法及其執行方法有不當等情形而言；
    檢察官如依確定判決、裁定指揮執行，即無執行之指揮違法
    或其執行方法不當之可言，至於原確定判決、裁定，是否有
    認定事實錯誤或違背法令之不當，應循再審或非常上訴程序
    以資救濟，尚無對之聲明異議之餘地（最高法院108年度台
    抗字第79號裁定意旨參照）。是倘聲明異議人實質上係指摘
    原確定判決、裁定之適用法規有所違誤，而非針對檢察官執
    行之指揮認有不當，其所為聲明異議自顯無理由，法院應以
    裁定駁回其聲明異議。
三、經查，聲明異議人前於108 年8 月至同年11月間，分別因施
    用第一級毒品海洛因（共5 次）及第二級毒品甲基安非他命
    （共5 次）之犯行，經本院於109 年4 月9 日以108 年度審
    訴字第1287號、第1385號、第1386號及109 年度審訴字第10
    7 號判決分別判處有期徒刑8 月（共3 罪）、7 月（共2 罪
    ）、5 月（共4 罪）、4 月，不得易科罰金部分應執行有期
    徒刑2 年5 月，得易科罰金部分應執行有期徒刑1 年3 月確
    定，並由臺灣高雄地方檢察署以109 年度執緝嶸字第1236號
    、110 年度觀執更嶸第146 號指揮書發監執行等情，業經本
    院核閱上開刑事宣示判決筆錄、執行指揮書電子檔紀錄及臺
    灣高等法院被告前案紀錄表無誤。本件聲明異議人係以臺灣
    高雄地方檢察署109 年度執緝嶸字第1236號、110 年度觀執
    更嶸第146 號指揮書為聲明異議標的，惟檢察官係依確定之
    實體判決即本院108 年度審訴字第1287號、第1385號、第13
    86號及109 年度審訴字第107 號判決指揮執行，則揆諸前揭
    說明，並無執行之指揮違法或其執行方法不當之可言，況觀
    諸聲明異議意旨，亦非對檢察官之執行或其方法有何異議指
    摘，而係對本院上開確定判決循聲明異議程序再為爭執，惟
    此非聲明異議程序所得審究。申言之，聲明異議人若認其前
    案應受觀察、勒戒或強制戒治處分之裁定，即應循非常上訴
    程序以資救濟，尚無對檢察官執行之指揮聲明異議之餘地。
    從而，聲明異議人依前揭理由對檢察官之執行指揮聲明異議
    ，顯無理由，應予駁回。
四、依刑事訴訟法第486條，裁定如主文。
中    華    民    國   110   年    11    月     4     日
                  刑事第十三庭  法  官  翁瑄禮
得抗告（5日）
以上正本證明與原本無異。
如不服本裁定，應於送達後5日內，向本院提出抗告狀。
因疫情而遲誤不變期間，得向法院聲請回復原狀。
中    華    民    國   110   年    11    月     5     日
                                書記官  夏鴻鈞